【裁判字號】    95,上更(一),15
【裁判日期】    950523
【裁判案由】    清償債務
【裁判全文】
臺灣高等法院臺南分院民事判決    95年度上更(一)字第15號
上  訴  人  慶豐商業銀行股份有限公司
法定代理人  丁○○
訴訟代理人  戊○○  律師
            陳文忠  律師
            蔡青芬  律師
被 上 訴人  甲○○
            乙○○
上 列 一人
訴訟代理人  丙○○  住同上
上列當事人間請求清償債務事件，上訴人對於中華民國92年8月1
3日臺灣臺南地方法院第一審判決（92年度訴字第532號）提起上
訴，經最高法院第一次發回更審，本院於95年5月9日言詞辯論終
結，茲判決如下：
    主  文
上訴駁回。
第二審及發回前第三審訴訟費用由上訴人負擔。
    事實及理由
一、本件上訴人起訴主張：被上訴人乙○○、甲○○應訴外人長
    虹工程股份有限公司（下稱長虹公司）之邀，分別於民國（
    下同）88年10月19日、11月2日，擔任長虹公司與伊於86年
    5月30日所簽立授信總額度約定書（下稱系爭約定書）之連
    帶保證人，向伊保證凡長虹公司過去、現在及將來對上訴人
    所負之借款、票據、墊款、保證等債務及其他相關債務，包
    括其利息、遲延利息、違約金、損害賠償及其他有關費用，
    於新台幣（下同）5億元之限額內願與長虹公司負連帶清償
    之責，並依照各個授信契據所載利率計付利息、清償本金及
    給付逾期之違約金。嗣長虹公司承攬交通部台灣區○道○○
    ○路局（以下稱高速公路局）中山高速公路新竹至員林段拓
    寬工程第四二四標工程（下稱系爭工程），另與伊於90年7
    月9日簽立金額為16,067,200元之委任保證申請書（下稱系
    爭申請書），由伊出具保證書予高速公路局以為工程之履約
    保證後，長虹公司因無力履約，伊已於91年6月3日給付履約
    保證金2,968,415元予高速公路局。依系爭約定書之約定，
    該債務應視為到期。長虹公司既拒不返還及支付約定之利息
    、違約金，被上訴人為其連帶保證人，自應負連帶清償之責
    。爰本於系爭約定書及連帶保證之法律關係，求為命被上訴
    人連帶給付2,968,415元，並自91年6月3日起加付年息百分
    之11.45之遲延利息；暨自同年7月4日起，逾期六個月以內
    及超過六個月者，各按上開利率之一成及二成計付違約金之
    判決。原審為上訴人敗訴之判決，即有未洽，爰提起上訴，
    於本院聲明：
    (一)原判決廢棄。
    (二)被上訴人應連帶給付上訴人2,968,415元，並自91年6月3
      日起，至清償日止、按年息11.45%計算之遲延利息；暨自
      同年7月4日起，至清償止，逾期六個月以內及超過六個月
      者，各按上開利率之一成及二成計付違約金。
    (三)第一、二審及發回前之訴訟費用均由被上訴人負擔。
二、被上訴人則以：
（一）被上訴人乙○○：伊僅擔任台南區中小企業銀行轉投資於
      台南建築經理股份有限公司（下稱台南建築公司）之董事
      長，並為其法人代表，未參與台南建築公司另轉投資之台
      南建設股份有限公司（下稱台南建設公司）或長虹公司業
      務之執行。伊應上訴人之要求，於系爭約定書連帶保證人
      欄簽署「乙○○」，實際係代表台南建築公司為保證，上
      訴人請求伊個人負保證之責，自屬無據。縱係伊個人之保
      證，亦已向上訴人為終止連帶保證契約之表示，於88年11
      、2月間獲上訴人之同意，就系爭債務仍不應負連帶保證
      之責。再系爭款項之短期授信契約未經伊簽名對保，伊亦
      無給付之責。
（二）被上訴人甲○○則以：伊既未於長虹公司與上訴人間所簽
      訂之短期授信合約書或系爭申請書上簽名保證，且系爭債
      務不符約定書所定之債權類型，自難僅以被上訴人曾在系
      爭授信約定書連帶保證人處簽章，遽認被上訴人對主債務
      人嗣後於其他契據所負之債務，仍應由被上訴人負連帶保
      證人之責任。又伊已於89年10月31日卸除長虹公司董事一
      職，就系爭債務自不負保證之責。況伊於簽訂系爭約定書
      時，上訴人未依消費者保護法（下稱消保法）之相關規定
      ，提供30日以上之審閱期間，該約定書第20條第3款，又
      屬預先拋棄民法第754條所賦與保證人之任意終止權，依
      同法第739條之1規定，該約定亦屬無效。即令伊應負保證
      之責，惟系爭約定書屬未訂有期間之保證契約，伊於董事
      職任滿後，已向上訴人表明不願再任保證人，依民法第75
      4條規定，仍不負系爭債務之保證責任。且該委任保證申
      請書係於被上訴人二人終止系爭保證契約之後簽訂，被上
      訴人二人就委任保證申請書所生之債務，自不負保證責任
      。再系爭授信約定書第1條、第2條、第20條、第26條等條
      款之記載，其約定均有違反平等互惠原則、違反誠信原則
      ，對於當事人一方之被上訴人有顯失公平之情事，依消費
      者保護法第12條規定及民法第247條之1規定，應為無效，
      則被上訴人亦不受系爭授信約定書之拘束自明。原審為上
      訴人敗訴之判決，即無不當。
（三）於本院均聲明：上訴駁回。
三、兩造不爭執之事實：
（一）訴外人長虹公司於86年5月30日邀同被上訴人乙○○、甲
      ○○及訴外人林志聰等八人為連帶保證人，向上訴人保證
      ，凡長虹公司過去、現在及將來對上訴人所負之借款、票
      據、墊款、保證等債務及其他相關債務，並包括其利息、
      遲延利息、違約金、損害賠償及其他有關費用於5億元之
      限額內願與長虹公司負連帶清償之責任，並依照各個授信
      契據或動撥申請文件所載利率計付利息並清償本金，除另
      有約定外，按月支付。嗣後上訴人之基本放款利率調整時
      ，並得隨時調整之。若利率未經載明者，依照債權發生當
      日上訴人公告之基本放款利率加年息3%計算。逾期償還時
      ，除須按原約定利率計付利息外，其逾期在6個月以內，
      按上開利率10%，逾期超過6個月者，按上開利率20%計付
      違約金。被上訴人乙○○、甲○○分別於88年10月19日、
      88年11月2日在系爭約定書連帶保證人處簽名，完成對保
      ，同意擔任訴外人長虹公司之連帶保證人，此並有86年5
      月30日授信總額度5億元之系爭約定書在卷為證（見原審
      卷第4-5頁）。
（二）另訴外人長虹公司單獨由該公司為立約人，未由其他連帶
      保證人簽章而分別於86年5月30日、87年7月9日、88年7月
      9日、89年7月7日、90年7月9日，各簽立短期授信合約書
      一件予上訴人（除86年5月簽立者之授信額度為8千萬元外
      ，其餘授信額度均為1億元），有上開五件短期授信合約
      書影本在卷可參（見本院前審卷第98-112頁及第142-151
      頁）。
（三）訴外人長虹公司復於90年7月9日另與上訴人簽立委任保證
      申請書（僅由長虹公司簽章，未有其他連帶保證人之簽章
      ），工程履約保證金額16,067,200元，並同意以該委任保
      證申請書作為與上訴人簽訂之授信總額度約定書及授信合
      約之一部分。工程履約保證期間因訴外人長虹公司無力履
      行合約致違約，訴外人高速公路局函知上訴人應理賠履約
      保證金，上訴人已於91年6月3日代墊履約保證金2,968,41
      5元，並有委任保證申請書、理賠工程履約保證金函及支
      票、欠款交易明細查詢單為證（見原審卷第6-9頁）。
（四）被上訴人於86年10月22日擔任長虹公司董事（法人代表）
      。被上訴人乙○○、甲○○均於89年10月21日卸任長虹公
      司董事，並有長虹公司86年至92年公司變更登記表等影本
      為證（見原審卷第51-52頁、57-58頁）。
四、兩造爭執之事項：
    上訴人主張被上訴人負連帶保證之責，為被上訴人所否認，
    並以前開等詞置辯。是本件應審酌之事項為：(一)、系爭約定
    書有無違反強制或禁止規定或顯失公平而無效？(二)、被上訴
    人在系爭約定書之連帶保證人處簽章，其上並無保證期間之
    記載，是否為就連續發生之債務為保證而未定有期間？(三)被
    上訴人二人是否在系爭履約保證金債權發生之前，已向上訴
    人為終止系爭保證契約之意思表示？等項。經查：
(一)、按保證人與債權人約定就債權人與主債務人間所生一定債之
    關係範圍內之不特定債務，預定最高限額，由保證人保證之
    契約，學說上稱為最高限額保證。此種保證契約如定有期間
    ，在該期間內所生約定範圍內之債務，不逾最高限額者，均
    為保證契約效力所及；如未定期間，保證契約在未經保證人
    依民法第754條規定終止或有其他消滅原因以前，所生約定
    範圍內之債務，亦同。故在該保證契約有效期間內，已發生
    約定範圍內之債務，縱因清償或其他事由而減少或消滅，該
    保證契約依然有效，嗣後所生約定範圍內之債務，於不逾最
    高限額者，債權人仍得請求保證人履行保證責任。最高法院
    著有77年台上字第943號判例供參。又按所謂消費者，依消
    費者保護法第2條之立法解釋，指以消費為目的而為交易、
    使用商品或接受服務者而言。銀行或其他金融機構與連帶保
    證人間所訂立之保證契約，乃保證人擔保借款人對金融機構
    債務之清償責任，金融機構對保證人並未提供任何商品或服
    務，保證人並未因有保證契約而自銀行獲得報償，尚非屬消
    費者保護法所規定有關消費之法律關係，自無該法之適用。
    再所謂定型化契約應受衡平原則限制，係指締約之一方之契
    約條款已預先擬定，他方僅能依該條款訂立契約，否則，即
    受不締約之不利益，始應適用衡平原則之法理，以排除不公
    平之「單方利益條款」，避免居於經濟弱勢之一方無締約之
    可能，而忍受不締約之不利益，是縱他方接受該條款而締約
    ，亦應認違反衡平原則而無效，俾符平等互惠原則。保證人
    既係擔保他人間之債務清償責任，並非經濟之弱者，且未自
    保證契約獲取任何利益，如認保證契約有違民法保護保證人
    之任意規定，自可不訂定保證契約，並不因其未為保證人而
    生不利益，或經濟生活受制於銀行不得不為保證之情形。是
    保證人如因同意某條款而訂定保證契約，該條款又屬當事人
    得依特約排除之任意規定，除另有其他無效之原因外，保證
    人即不得任指該契約條款為無效。（最高法院90年台上字第
    2011號、93年台上字第710號判決供參）
(二)、查系爭約定書係，關於「保證人（即被上訴人及訴外人林志
    聰等八人）就立約人（長虹公司）因本約定書所載額度（5
    億元）範圍內與貴行（上訴人）往來所生之一切債務，負連
    帶保證責任，如立約人未依約履行，保證人等均願與立約人
    負連帶清償責任之約定，核屬被上訴人等（即保證人）與上
    訴人（即債權人）約定就債權人與主債務人（長虹公司）間
    所生一定債之關係範圍內之不特定債務，預定最高限額5億
    元，由保證人保證之契約，此即前開判例所承謂之最高限額
    保證。而上訴人與被上訴人間所訂立之保證契約，乃保證人
    即被上訴人擔保借款人（長虹公司）對上訴人債務之清償責
    任，上訴人對保證人並未提供任何商品或服務，被上訴人並
    未因有保證契約而自上訴人獲得報償，尚非屬消費者保護法
    所規定有關消費之法律關係，應無該法之適用，是被上訴人
    抗辯系爭約定書應受消費者保護法之規範，尚非有據。
(三)、至於被上訴人於本院抗辯系爭約定書第1條、第2條、第20條
    、第26條等條款之記載，其約定均有違反平等互惠原則、違
    反誠信原則，對於當事人一方之被上訴人有顯失公平之情事
    ，依民法第247條之1規定，應為無效云云。查：
  1.上訴人雖主張本件被上訴人於原審審理時自始至終均僅主張
    伊等已向上訴人為終止保證之意思表示，依法自不負連帶保
    證責任，詎於上訴人提起第二審上訴後，被上訴人始主張該
    授信總額度約定書違反消費者保護法第12條及民法第247條
    之1之規定，有失平等互惠及誠信原則，應屬無效。被上訴
    人此項主張，顯係新攻擊或防禦方法，依民事訴訟法第447
    條第1項前段及第3項之規定，自應予駁回之。但查被上訴人
    於本院前審即已抗辯系爭約定書係定型化契約違反誠信、顯
    失公平，不平等互惠無效等情（見本院前審第252頁），此
    非新攻擊或防禦方法。被上訴人雖另於本院提出系爭約定書
    之相關約定即系爭約定書第1條、第2條、第20條、第26條等
    條款之約定，有民法第247條之1所定定各款之情形，其約定
    應屬無效之攻擊防禦。然其前開攻擊防禦方法如不許其提出
    顯失公平，依民事訴訟法第447條第1項但書所列第6款之規
    定，殊無不許其提出之理，上訴人此部分之主張，尚非可取
    。
  2.按依照當事人一方預定用於同類契約之條款而訂定之契約，
    為免除或減輕預定契約條款之當事人之責任、為加重他方當
    事人之責任、為使他方當事人拋棄權利或限制其行使權利、
    其他於他方當事人有重大不利益之約定，按其情形顯失公平
    者，該部分約定無效，固為民法247條之1所明定。惟88年4
    月21日民法債編增訂該條規定之立法理由，乃鑑於我國國情
    及工商發展之現況，經濟上強者所預定之契約條款，他方每
    無磋商變更之餘地，為使社會大眾普遍知法、守法，防止契
    約自由之濫用及維護交易之公平，而列舉四款有關他方當事
    人利害之約定，而為原則上之規定，明定「附合契約」之意
    義，及各款約定按其情形顯失公平時，其約定為無效。是該
    條第二款所謂「加重他方當事人之責任」，應係指一方預定
    之契約條款，為他方所不及知或無磋商變更之餘地而言，而
    所稱「按其情形顯失公平者」，則係指依契約本質所生之主
    要權利義務，或按法律規定加以綜合判斷有顯失公平之情形
    而言。
  3.查系爭約定書第1條第1項載「本約定書為立約人與貴行一切
    往來之概括性通用約款，於立約人及保證人簽章交付貴行後
    生效，並與貴行對立約人之各個授信或有關往來文書具同等
    效力」、第2條載「本約定書所稱一切債務，係指立約人對
    貴行過去、現在及將來對貴行所負之借款、票款、墊款、保
    證等債務及其他相關債務，並包括其利息、遲延利息、違約
    金、損害賠償及其他有關費用」、第8條載「立約人及保證
    人同意寄存貴行之各種存款及對貴行之一切債權，縱其清償
    期尚未屆至，倘立約人不依約履行對貴行之債務時，貴行不
    論其債權債務性質、期間如何，皆有權得於期前行使抵銷權
    。又如立約人及保證人有他項財產存於貴行，或將來貴行代
    立約人及保證人收到款項時，貴行均有權主張留置或抵銷」
    、第20條載「保證人等就立約人因本約定書所載額度範圍內
    與貴行一切往來所發生之一切債務負連帶保證責任，如立約
    人未依約履行，保證人等均願與立約人負連帶清償責任，並
    同意左列事項：(一)主債務人所負之各宗債務，於清償期屆
    至時，連帶保證人應即負清償責任。(二)貴行毋須先就擔保
    物受償，得逕向連帶保證人求償。」、第26條載「本約定書
    係補充各個授信契據、文件等業務之一般性共通約款，立約
    人與貴行於現在及將來往來除本約定書外，所簽之各個授信
    契據及動撥申請文件及以後所有之增補合約，均屬本約定書
    內容之一部分。…」等條款之記載。核係被上訴人擔保他人
    間之債務清償責任，被上訴人非經濟之弱者，且未自保證契
    約獲取任何利益，如認保證契約有違民法保護保證人之任意
    規定，自可不訂定保證契約，並不因其未為保證人而生不利
    益，或經濟生活受制於上訴人銀行不得不為保證之情形。本
    件被上訴人因同意系爭約定書之條款而訂定保證契約，且該
    最高限額保證復未定期間，有系爭約定書在卷可據，被上訴
    人原得依民法第754條之規定，隨時通知上訴人終止保證契
    約，該約定對被上訴人已難謂顯失公平而為無效。至於系爭
    約定書第20條第3款有關連帶保證人非經貴行書面同意且完
    成換保手續前不得退保之約定，限制被上訴人依民法第754
    條行使終止保證契約之權，於被上訴人當事人有重大不利益
    之約定，且按其情形顯失公平，並違反民法第754條之規定
    ，但依前開說明僅此約定無效而已，而非系爭最高限額保證
    無效。
(四)、被上訴人復抗辯系爭約定書，僅係上訴人放款額度的要約申
    請，並不因此產生實際上權利義務關係，於每年實際借貸時
    ，上訴人均會再要求長虹公司及保證人簽署授信合約書，有
    簽章的人才應負責，而上訴人與長虹公司在90年7月9日所簽
    立之授信合約書（額度為一億元）及本件委任保證申請書，
    未經被上訴人簽章為連帶保證人，自無負保證之責云云。然
    如前所述，系爭最高限額保證，保證契約如定有期間，在該
    期間內所生約定範圍內之債務，不逾最高限額者，均為保證
    契約效力所及；如未定期間，保證契約在未經保證人依民法
    第754條規定終止或有其他消滅原因以前，所生約定範圍內
    之債務，亦同。故在該保證契約有效期間內，已發生約定範
    圍內之債務，縱因清償或其他事由而減少或消滅，該保證契
    約依然有效，嗣後所生約定範圍內之債務，於不逾最高限額
    者，債權人仍得請求保證人履行保證責任，被上訴人雖未於
    上訴人與長虹公司在90年7月9日所簽立之授信合約書（額度
    為一億元）及本件委任保證申請書簽名，如系爭最高限額保
    證未經終止前（下詳述），所生約定範圍內之債務，於不逾
    最高限額者，債權人仍得請求保證人履行保證責任，是被上
    訴人此部分之抗辯，亦非可採。
(五)、被上訴人抗辯其已於88年11月、12月間向上訴人表示終止系
    爭保證契約，雖為上訴人所否認。然查：
  1.證人即已離職之長虹公司財務主管黃俊銘於原審證稱：（有
    無向慶豐銀行表示不願意再擔任連帶保證人？）我不清楚甲
    ○○是否有向慶豐銀行表示，但我有向慶豐銀行表示過，因
    為甲○○有向長虹公司表示不願意再擔任連帶保證人，當時
    長虹公司由我負責向銀行接洽，所以我有向慶豐銀行表示甲
    ○○不願意再擔任長虹公司的連帶保證人。（你向慶豐銀行
    哪一位職員表示甲○○不願意再擔任長虹公司的連帶保證人
    ？）我是向慶豐銀行楊任青襄理表示過。（你當時是否跟楊
    襄理說甲○○不願意再擔任長虹公司的連帶保證人？）有的
    ，我當時說甲○○不願意再擔任連帶保證人，這是在還沒有
    簽保證書之前，甲○○簽了之後，甲○○又向我表示不願意
    再擔任連帶保證人，那我也有向慶豐銀行楊襄理表示過甲○
    ○說他不願意再擔任連帶保證人。乙○○的情形也跟甲○○
    一樣。（你當時是跟慶豐銀行說甲○○二人以後不願意再簽
    新的保證書，或是甲○○二人要終止之前所簽的保證書？）
    我當時是向慶豐銀行表示甲○○不願意再擔任連帶保證人，
    至於乙○○大部分都是他自己表示，當時我有在場，當時乙
    ○○也表示說不願意再擔任連帶保證人。（何時向慶豐銀行
    表示過甲○○不願意再擔任長虹公司的連帶保證人？還有乙
    ○○何時表示過不願意再擔任長虹公司的保證人？）甲○○
    部分大約在八十八年十一、二月間簽完之後我都有陸續轉達
    給慶豐銀行。乙○○部分也都在八十八年十一、二月間簽完
    之後也都有自己表達過不願意再擔任長虹公司的連帶保證人
    等語（見原審卷第97-99頁）。其又於本院前審證稱；「我
    當時（即於原審）證述說，表示的對象是楊襄理（即楊任青
    ）是錯誤的，我表示旳對象該是李錦榮襄理才對，他是楊襄
    理接任之前的襄理」等語。另證人即已離職之長虹公司財務
    人員江璧如於原審審理時證稱：（後來甲○○是否有表示不
    願意再擔任連帶保證人？）有的。何時表示我不太記得，他
    是在卸下董事的時候，有跟長虹公司表示。（當時有無聽到
    甲○○說他不願意再擔任連帶保證人？）在對保的時候，甲
    ○○有表示說他以後不要再簽了，但當時他已簽完該次的保
    證書等語（見原審卷第101頁）。按證人黃俊銘、江璧如係
    長虹公司已離職之員工，且被上訴人二人現亦未擔任長虹公
    司董事，衡情黃俊銘、江璧如應無甘冒偽證罪責，而為虛偽
    陳述之必要，其雖對上訴人之襄理楊任青或前任之襄理李錦
    榮表示前後不一，但此或係時間之久遠而有誤認，但其對上
    訴人之襄理表示則均同，且已明確表示係向李錦榮所為。再
    者被上訴人二人僅係代表長虹公司之法人股東為董事，且已
    解職，其後被上訴人未在上訴人與長虹公司間之授信合約書
    及本件委任保證申請書簽名，為兩造所不爭執之事實，益顯
    證人黃俊銘、江璧如所證被上訴人透過長虹公司之財務主管
    向上訴人表示不願再當連帶保證人，應屬有據，而可採信。
    由該二證人之證詞可知，被上訴人主張其於簽訂系爭保證契
    約後之88年11、12月間，自己或透過證人黃俊銘向上訴人表
    示不願再擔任長虹公司之連帶保證人，亦即被上訴人二人於
    簽訂系爭保證契約後，已於88年11、12月間，通知上訴人終
    止系爭保證契約，應屬可採。雖上訴人又主張其曾因另筆借
    款向被上訴人聲請核發90年促字第61377號支付命令確定，
    足見兩造間未終止系爭保證契約云云，固提出該支付命令及
    確定證明書影本為據，然為被上訴人所否認。然姑不論上訴
    人是否聲請核發前開支付命令確定，該支付命令之債權與本
    件系爭墊款債權不同，對本件原無既判力、拘束力，不能據
    該支付命令即認兩造間未終止保證契約。何況被上訴人於本
    院主張其對全部之支付命令均曾聲明異議，上訴人對此亦未
    爭執，上訴人此部分之主張，亦無可取。
  2.訴外人長虹公司係於90年7月9日與上訴人簽立系爭委任保證
    申請書，工程履約保證金額16,067,200元。工程履約保證期
    間因訴外人長虹公司無力履行合約致違約，訴外人高速公路
    局函知上訴人應理賠履約保證金，上訴人於91年6月3日代墊
    履約保證金2,968,415元，此為兩造所不爭執。而該委任保
    證申請書係於被上訴人二人終止系爭保證契約之後簽訂，被
    上訴人二人就委任保證申請書所生之債務，自不負保證責任
    ，足堪認定。
五、綜上所述，兩造所簽訂未定期限之系爭最高限額保證契約，
    業經被上訴人於88年11、12月間通知上訴人終止，則被上訴
    人二人就終止系爭保證契約後，長虹公司與上訴人簽訂之委
    任保證申請書所生之債務，自不負保證責任。從而，上訴人
    本於授信總額度約定及連帶保證契約之法律關係，請求被上
    訴人連帶給付上訴人2,968,415元，及自91年6月3日起至清
    償日止，按年息11.45%計算之利息，暨自91年7月4日起算，
    在六個月以內者，按上開利率之一成，逾期超過六個月者，
    按上開利率之二成計付之違約金，為無理由，應予駁回。原
    審因而為上訴人敗訴之判決，並駁回其假執行之聲請，經核
    並無不合。上訴意旨，指摘原判決不當，求予廢棄改判，為
    無理由，應予駁回。
六、兩造其餘之主張及提出之攻擊防禦方法，均不影響本院所為
    之前開判斷，自無再一一審論之必要，附此敘明。
七、據上論結，本件上訴為無理由，依民事訴訟法第449條第1項
    、第78條，判決如主文。
中    華    民    國    95    年    5    月    23     日
                  民事第二庭    審判長法  官  丁振昌
                                      法  官  吳上康
                                      法  官  李素靖
上為正本係照原本作成。
如對本判決上訴，須於判決送達後20日內向本院提出上訴狀，未
表明上訴理由者，應於上訴後20日內，向本院提出理由書（須附
繕本）。
中    華    民    國    95    年    5    月    24     日
                                      書記官  林鈴香
                                                 K


司法院資訊處製作；財團法人民間司法改革基金會備份。
